臺灣基隆地方法院刑事判決　
110年度交簡上字第29號
上  訴  人  臺灣基隆地方檢察署檢察官
被      告  楊喆翔


上列上訴人因被告過失傷害案件，不服本院基隆簡易庭中華民國
110年8月26日110年度基交簡字第143號第一審簡易判決（原聲請
簡易判決處刑案號：110年度偵字第862號）提起上訴，本院管轄
之第二審合議庭判決如下：
    主  文
上訴駁回。
    事實及理由
一、本案經本院審理結果，認第一審簡易庭以被告楊喆翔犯過失
    傷害罪，處拘役20日，如易科罰金，以新臺幣1,000元折算1
    日。核其認事用法，均無違誤，量刑亦屬適當，應予維持，
    茲除所引聲請簡易判決處刑書記載「杜秀稜」，均應更正為
    「杜秀婈」；所引聲請簡易判決處刑書犯罪事實欄第7行記
    載「……車牌號碼000-0000號普通重型機車」，應更正為「……
    車牌號碼000-0000號普通重型機車」外，其餘均引用如附件
    第一審刑事簡易判決書記載之事實、證據及理由。
二、檢察官上訴意旨略以：告訴人杜秀婈因本件交通事故受有傷
    害，不僅造成告訴人生理及心理上極大痛苦，亦嚴重影響告訴
    人原先之生活，被告造成之損害極為嚴重。從而，原審審酌
    被告迄今尚未與告訴人達成和解，賠償所受損害之犯後態度
    ，暨衡酌告訴人之傷勢程度、被告過失情節及被告自述大學
    畢業、小康之家庭經濟狀況等一切情狀，然僅判決被告處拘役
    20日，尚有量刑過輕之虞，實難收懲儆之效，爰請將原判決
    撤銷，另為合法妥適之判決。
三、按量刑輕重，係屬事實審法院得依職權自由裁量之事項，苟
    已斟酌刑法第57條各款所列情狀而未逾越法定刑度，不得遽
    指為違法；刑罰之量定，屬法院自由裁量之職權行使，應審
    酌刑法第57條所列各款事由及一切情狀，為酌量輕重之標準
    ，並非漫無限制。在同一犯罪事實與情節，如別無其他加重
    或減輕之原因，下級審法院量定之刑，亦無過重或失輕之不
    當情形，則上級審法院對下級審法院之職權行使，原則上應
    予尊重（最高法院72年台上字第6696號、85年度台上字第24
    46號判決意旨參照）。經查，本案第一審簡易判決已依法適
    用自首之規定，就被告所犯之過失致傷害罪減輕其刑，而量
    刑理由「審酌被告前無犯罪科刑處罰紀錄，有臺灣高等法院
    被告前案紀錄表1份附卷可查，素行尚佳，然因其騎車疏未
    遵守交通規則，以致肇事，致告訴人杜秀婈受有身體傷害，
    所為誠屬非是；兼衡被告坦承犯行，迄今尚未與告訴人達成
    和解，賠償所受損害之犯後態度，暨衡酌告訴人之傷勢程度
    、被告過失情節及被告自述大學畢業、小康之家庭經濟狀況
    （參偵卷第9頁調查筆錄「受詢問人欄」）等一切情況」，
    已詳為斟酌被告之素行、犯罪手段、犯罪後態度、犯罪所生
    之損害、過失情節、智識程度及生活狀況等刑法第57條各款
    所列事項，原審量刑要無違法可言，所宣告之刑亦與被告之
    犯罪情節相稱，難謂有過輕之不當情形，揆諸前揭說明，本
    院對原審之職權行使，自當予以尊重。從而，檢察官上訴意
    旨以原審量刑過輕，指摘原判決不當，並非可採，其上訴為
    無理由，應予駁回。
據上論斷，應依刑事訴訟法第455 條之1 第1 項、第3 項、第36
8 條，判決如主文。
本案經檢察官呂秉炎聲請簡易判決處刑，檢察官楊景舜、陳力平
提起上訴，檢察官林姿妤到庭執行職務。
中　　華　　民　　國　　111 　年　 　1　　月　　13　　日
　　　　　　　　　刑事第六庭審判長法  官  劉桂金
                                  法  官  曾淑婷
                                  法  官  施又傑
以上正本證明與原本無異。
本件判決不得上訴。
中　　華　　民　　國　　111 　年　 　1　　月　　13　　日
                                  書記官　連懿婷
附錄本案論罪科刑法條： 
中華民國刑法第284 條
因過失傷害人者，處1 年以下有期徒刑、拘役或10萬元以下罰金
；致重傷者，處3 年以下有期徒刑、拘役或30萬元以下罰金。
附件：
臺灣基隆地方法院刑事簡易判決  
110年度基交簡字第143號
聲　請　人　臺灣基隆地方檢察署檢察官
被　　　告　楊喆翔　男　(民國00年00月00日生)
　　　　　　　　　　身分證統一編號：Z000000000號
　　　　　　　　　　住基隆市○○區○○路000巷00○0號
上列被告因過失傷害案件，經檢察官聲請以簡易判決處刑 （110
年度偵字第862號） ，本院判決如下：
    主  文
楊喆翔犯過失傷害罪，處拘役貳拾日，如易科罰金，以新台幣壹
仟元折算壹日。
　　事實及理由
一、本件犯罪事實、證據，除證據部分補充「證人吳三彬之基隆
    市警察局道路交通事故談話紀錄表1份」外，餘均引用如附
    件檢察官聲請簡易判決處刑書之記載。
二、論罪科刑：
(一)核被告楊喆翔所為，係犯刑法第284條前段之過失傷害罪。
(二)被告於肇事後，留在現場等候員警到場處理，並於有偵查犯
    罪權限之機關或公務員知悉其犯罪前，向到場處理之員警承
    認其為肇事人而自首，此有道路交通事故肇事人自首情形紀
    錄表1份在卷可佐（見偵卷第41頁），已合於自首之要件，
    為鼓勵其勇於面對刑事責任，並考量其節省司法資源之情事
    ，故依刑法第62條前段規定，減輕其刑。
(三)爰審酌被告前無犯罪科刑處罰紀錄，有臺灣高等法院被告前
    案紀錄表1份附卷可查，素行尚佳，然因其騎車疏未遵守交
    通規則，以致肇事，致告訴人杜秀婈受有身體傷害，所為誠
    屬非是；兼衡被告坦承犯行，迄今尚未與告訴人達成和解，
    賠償所受損害之犯後態度，暨衡酌告訴人之傷勢程度、被告
    過失情節及被告自述大學畢業、小康之家庭經濟狀況（參偵
    卷第9頁調查筆錄「受詢問人欄」）等一切情況，量處如主
    文所示之刑，並諭知易科罰金之折算標準，以資儆懲。
三、依刑事訴訟法第449條第1項前段、第3項、第454條第2項，
    逕以簡易判決處刑如主文。
四、如不服本判決，得自收受送達之翌日起20日內向本院提出上
    訴狀，上訴於本院第二審合議庭（須附繕本）。
五、本案經檢察官呂秉炎聲請以簡易判決處刑。
中　　華　　民　　國　　110 　年　　8 　　月　　26　　日
                  基隆簡易庭  法  官  周霙蘭
以上正本證明與原本無異。
如不服本判決，應於判決送達後20日內，向本院提出上訴書狀，
敘述上訴理由，上訴於本院合議庭，並按他造當事人之人數附具
繕本。
中　　華　　民　　國　　110 　年　　8 　　月　　26　　日
                              書記官  洪儀君
附錄論罪法條：
中華民國刑法第284條
因過失傷害人者，處1年以下有期徒刑、拘役或10萬元以下罰金
；致重傷者，處3年以下有期徒刑、拘役或30萬元以下罰金。
【附件】
臺灣基隆地方檢察署檢察官聲請簡易判決處刑書
                                      110年度偵字第862號
　　被　　　告　楊喆翔  男　32歲（民國00年00月00日生）
　　　　　　　　　　　　住基隆市○○區○○路000巷00○0號
　　　　　　　　　　　　國民身分證統一編號：Z000000000號
上列被告因過失傷害案件，業經偵查終結，認為宜聲請以簡易判
決處刑，茲將犯罪事實及證據並所犯法條分敘如下：
　　　　犯罪事實
一、楊喆翔於民國109年12月7日18時39分許，駕駛車牌號碼000-
    0000號普通重型機車，沿基隆市仁愛區仁五路直行車道往南
    榮路方向行駛，行至南榮路、精一路口時，本應注意應依標
    線指示行駛，且轉彎車應禮讓直行車先行，並隨時採取必要
    之安全措施，而依當時情況並無不能注意之情形，竟疏未注
    意及此，違規行駛在直行專用車道並在路口貿然右轉，適其
    同向右後方車道有杜秀稜騎乘車牌號碼000-0000號普通重型
    機車欲直行通過路口，雙方因而發生碰撞，致杜秀稜人、車
    倒地，並受有左膝、左小腿瘀青及右腳背三處擦傷等傷害。
二、案經杜秀稜訴由基隆市警察局第一分局報告偵辦。
　　　　證據並所犯法條
一、證據清單及待證事實：
編號 證據名稱 待證事實 1 被告楊喆翔於警詢及偵查中之自白。 證明被告楊喆翔於上揭時、地騎車在直行車道右轉時與告訴人杜秀稜發生道路交通事故之事實。 2 告訴人杜秀稜於警詢及偵查中之指訴。 證明告訴人因前揭道路交通事故而受有傷害之事實。 3 衛生福利部基隆醫院驗傷診斷書正本1紙。 證明告訴人受有如犯罪事實欄所列傷害之事實。 4 道路交通事故現場圖、調查報告表(一)(二)、談話紀錄表各1份、現場照片22張及路口監視器錄影畫面擷取照片5張。 證明本案交通事故發生經過。 5 路口監視器錄影光碟1張、基隆市警察局道路交通事故初步分析研判表各1份。 證明本案交通事故發生經過，被告有過失之事實。 
二、核被告楊喆翔所為，係犯刑法第284條前段之過失傷害罪嫌
    。又被告於肇事後，經警據報到場處理時，當場向警員承認
    其為肇事者，自首願接受裁判，有道路交通事故肇事人自首
    情形記錄表在卷可稽，符合自首要件，請依刑法第62條規定
    減輕其刑。
三、依刑事訴訟法第451條第1項聲請逕以簡易判決處刑。
  　此　致
臺灣基隆地方法院基隆簡易庭
中　　華　　民　　國　 110　　年　　2 　　月　　26　　日
　　　　　　　　　　　　　　　檢　察　官  呂秉炎
本件正本證明與原本無異
中　　華　　民　　國　 110　　年　　3 　　月　　5 　　日
　　　　　　　　　　　　　　　書  記  官　蕭舜文　
附錄本案所犯法條全文
中華民國刑法第284條
因過失傷害人者，處 1 年以下有期徒刑、拘役或 10 萬元以下
罰金；致重傷者，處 3 年以下有期徒刑、拘役或 30 萬元以下
罰金。
本件係依刑事訴訟法簡易程序辦理，法院簡易庭得不傳喚被告、
輔佐人、告訴人、告發人等出庭即以簡易判決處刑；被告、被害
人、告訴人等對告訴乃論案件如已達成民事和解而要撤回告訴或
對非告訴乃論案件認有受傳喚到庭陳述意見之必要時，請即另以
書狀向簡易法庭陳述或請求傳訊。